Config:
  hfst:
    Gen: ../tr-ky.autogen.hfst
    Morph: ../ky-tr.automorf.hfst

Tests:

  "[twol] Мягкий знак deletion before suffix":
    июль<n><dat> : июлга

  "[twol] L desonorisation":
    адам<n><pl><nom> : адамдар

  "[twol] Double vowel harmony in suffix":
    дүйнө<n><rloc> : дүйнөдөгү

  "[lexc] 1st person singular possessive":
    ат<n><px1sg><nom> : атым
    бала<n><px1sg><nom> : балам
  
  "[lexc] 1st person plural possessive":
    ат<n><px1pl><nom> : атыбыз
    бала<n><px1pl><nom> : балабыз

  "[lexc] 2nd person singular possessive":
    ат<n><px2sg><nom> : атың
    бала<n><px2sg><nom> : балаң
    ат<n><px2sg><frm><nom> : атыңыз
    бала<n><px2sg><frm><nom> : балаңыз

  "[lexc] 2nd person plural possessive":
    ат<n><px2pl><nom> : атыңар
    бала<n><px2pl><nom> : балаңар
    ат<n><px2pl><frm><nom> : атыңыздар
    бала<n><px2pl><frm><nom> : балаңыздар

  "[lexc] 3rd person possessive":
    ат<n><px3pl><nom> : аты
    бала<n><px3pl><nom> : баласы

  "[lexc] Miscellaneous possessives": 
    ат<n><px1sg><nom> : атым
    бала<n><px1sg><nom> : балам
    ат<n><px1pl><nom> : атыбыз
    бала<n><px1pl><nom> : балабыз
    ат<n><px2sg><nom> : атың
    бала<n><px2sg><nom> : балаң
    ат<n><px2sg><frm><nom> : атыңыз
    бала<n><px2sg><frm><nom> : балаңыз
    ат<n><px2pl><nom> : атыңар
    бала<n><px2pl><nom> : балаңар
    ат<n><px2pl><frm><nom> : атыңыздар
    бала<n><px2pl><frm><nom> : балаңыздар
    ат<n><px3pl><nom> : аты
    бала<n><px3pl><nom> : баласы
    эл<n><px3pl><nom> : элдики
    мал<n><px><nom> : малдыкы
    бала<n><px2sg><px><nom> : балаңдыкы
    тоо<n><px3pl><nom> : тоонуку
    төө<n><px3pl><nom> : төөнүкү
    
  "[lexc] Singular genitive (-{N}{I}n)": 
    кеме<n><gen> : кеменин
    кол<n><gen> : колдун
    көз<n><gen> : көздүн
    баш<n><gen> : баштын
    аба<n><gen> : абанын
    туз<n><gen> : туздун
    челек<n><gen> : челектин
    

  "[lexc] Singular dative (-{G}{A})": 
    кеме<n><dat> : кемеге
    аба<n><dat> : абага
    кол<n><dat> : колго
    көз<n><dat> : көзгө
    баш<n><dat> : башка
    туз<n><dat> : тузга
    челек<n><dat> : челекке
    таш<n><dat> : ташка
    от<n><dat> : отко
    терек<n><dat> : терекке
    жүрөк<n><dat> : жүрөккө

  "[lexc] Singular accusative (-{N}{I})": 
    кеме<n><acc> : кемени
    ай<n><acc> : айды
    тор<n><acc> : торду
    кол<n><acc> : колду
    көз<n><acc> : көздү
    баш<n><acc> : башты
    таң<n><acc> : таңды
    туз<n><acc> : тузду
    челек<n><acc> : челекти
    парта<n><acc> : партаны
    кино<n><acc> : кинону
    терезе<n><acc> : терезени
    көчө<n><acc> : көчөнү
    кыз<n><acc> : кызды
    кулун<n><acc> : кулунду
    жер<n><acc> : жерди
    жүзүм<n><acc> : жүзүмдү
    бакыт<n><acc> : бакытты
    куш<n><acc> : кушту
    китеп<n><acc> : китепти
    күрөк<n><acc> : күрөктү

  "[lexc] Singular locative (-{D}{A})": 
    кеме<n><loc> : кемеде
    аба<n><loc> : абада
    челек<n><loc> : челекте
    кол<n><loc> : колдо
    баш<n><loc> : башта
    туз<n><loc> : тузда
    көз<n><loc> : көздө

  "[lexc] Singular ablative (-{D}{A}n)": 
    кеме<n><abl> : кемеден
    аба<n><abl> : абадан
    челек<n><abl> : челектен
    кол<n><abl> : колдон
    баш<n><abl> : баштан
    туз<n><abl> : туздан
    көз<n><abl> : көздөн

  "[lexc] Plural suffix": 
    кеме<n><pl><nom> : кемелер
    ай<n><pl><nom> : айлар
    тор<n><pl><nom> : торлор
    кол<n><pl><nom> : колдор
    таң<n><pl><nom> : таңдар
    көз<n><pl><nom> : көздөр
    баш<n><pl><nom> : баштар

  "[lexc] Relativised locative":
    дүйнө<n><rloc> : дүйнөдөгү

  "[lexc] p desonorization into b when Vow p Vow":
    мектеп<n><px1sg><nom> : мектебим
    китеп<n><px1sg><nom> : китебим
    арип<n><px1sg><nom> : арибим
    арап<n><px1sg><nom> : арабым
    азап<n><px1sg><nom> : азабым
    зайып<n><px1sg><nom> : зайыбым

  "[twol] {G} / г deletion after uyan consonant":
    саат<n><px1sg><dat> : саатыма
    үй<n><px1sg><dat> : үйүмө
    мектеп<n><px1sg><dat> : мектебиме
    короо<n><px1sg><dat> : короомо
    бала<n><px1sg><dat> : балама
    бала<n><px2sg><dat> : балаңа
    мектеп<n><px2sg><dat> : мектебиңе
    китеп<n><px1sg><dat> : китебиме
    китеп<n><px2sg><dat> : китебиңе
    эже<n><px1sg><dat> : эжеме
    эже<n><px2sg><dat> : эжеңе
